【裁判字號】    98,裁,798
【裁判日期】    980326
【裁判案由】    政府採購法
【裁判全文】
最  高  行  政  法  院  裁  定
                                       98年度裁字第798號
上  訴  人  東元電機股份有限公司
代  表  人  甲○○
訴訟代理人  劉志鵬  律師
            李元德  律師
被 上訴 人  行政院公共工程委員會
代  表  人  范良銹
參  加  人  偉盟工業股份有限公司
代  表  人  乙○○
上列當事人間政府採購法事件，上訴人對於中華民國97年11月25
日臺北高等行政法院97年度訴字第1116號判決，提起上訴，本院
裁定如下：
    主  文
上訴駁回。
上訴審訴訟費用由上訴人負擔。
    理  由
一、按對於高等行政法院判決之上訴，非以其違背法令為理由，
    不得為之，行政訴訟法第242條定有明文。依同法第243條第
    1項規定，判決不適用法規或適用不當者，為違背法令；而
    判決有同條第2項所列各款情形之一者，為當然違背法令。
    是當事人對於高等行政法院判決上訴，如依行政訴訟法第24
    3條第1項規定，以高等行政法院判決有不適用法規或適用不
    當為理由時，其上訴狀或理由書應有具體之指摘，並揭示該
    法規之條項或其內容；若係成文法以外之法則，應揭示該法
    則之旨趣；倘為司法院解釋或本院之判例，則應揭示該判解
    之字號或其內容。如以行政訴訟法第243條第2項所列各款情
    形為理由時，其上訴狀或理由書，應揭示合於該條項各款之
    事實。上訴狀或理由書如未依此項方法表明，或其所表明者
    與上開法條規定不合時，即難認為已對高等行政法院判決之
    違背法令有具體之指摘，其上訴自難認為合法。
二、參加人參與經濟部水利署北區水資源局（下稱北水局）所辦
    理「石門水庫既有設施防淤功能改善工程計畫－電廠防淤第
    一期工程」採購案（下稱系爭採購案），因不服北水局民國
    97年1月29日審查資格標時認定上訴人所提出之日商豐國工
    業株式會社（下稱日商豐國工業）及日商佐藤鐵工株式會社
    （下稱日商佐藤鐵工）之工程實績證明符合招標文件規定，
    提出異議，北水局逾法定期間內未為處理，參加人於97年2
    月26日提出申訴（下稱系爭申訴案），經被上訴人申訴審議
    判斷：上訴人之實績證明符合招標文件規定部分撤銷。上訴
    人不服，提起行政訴訟，經臺北高等行政法院判決駁回，上
    訴人提起上訴，主張：原審未經法官3人合議依法裁定，即
    准許參加人參加本件訴訟程序，並於判決中審酌其主張，顯
    有違行政法院組織法第3條第1項及行政訴訟法第42條第1項
    之規定。又財團法人日本建設情報綜合中心（Japan Constr
    -uction Information Center，下稱「JACIC」）上所登錄
    之任何工程實績相關資料，均應先經招標機關事先確認無誤
    ，故其所出具工程實績登錄資料，實質上與招標機關出具之
    證明文件相當，原判決未盡調查證據之能事，即遽認JACIC
    所出具之文件，不符採購認定標準第5條第1項後段規定，不
    足作為日商豐國工業及日商佐藤鐵工之工程實績證明，而為
    不利上訴人之認定，顯屬違背法令等語，雖以該判決違背法
    令為由，惟核其上訴理由，係就原審取捨證據、認定事實之
    職權行使，指摘其為不當，並就原審已論斷者，泛言未論斷
    ，或就原審所為論斷，泛言其論斷矛盾，而非具體表明合於
    不適用法規、適用法規不當、或行政訴訟法第243條第2項所
    列各款之情形，難認對該判決之如何違背法令已有具體之指
    摘。依首開規定及說明，應認其上訴為不合法。又原判決理
    由欄第一段已說明：參加人係參與系爭採購案之廠商，其依
    行政訴訟法第42條第1項規定，聲請參加訴訟，依法有據，
    自應允許其參加本件訴訟。足見原審合議庭允許參加人聲請
    參加本件訴訟，且該允許追溯至參加人之前所為參加訴訟行
    為，故上訴人指稱原審未經法官3人合議即准參加人參加本
    件訴訟為違法云云，即有誤會，併此敘明。
三、據上論結，本件上訴為不合法。依行政訴訟法第249條第1項
    前段、第104條、民事訴訟法第95條、第78條，裁定如主文
    。
中    華    民    國    98    年    3     月    26    日
                    最高行政法院第五庭
                        審判長法官  黃  璽  君
                              法官  王  德  麟
                              法官  鄭  忠  仁
                              法官  黃  本  仁
                              法官  吳  東  都
以  上  正  本  證  明  與  原  本  無  異
中    華    民    國    98    年    3     月    27    日
                              書記官  彭  秀  玲


司法院資訊處製作；財團法人民間司法改革基金會備份。
